= Meeting-Dokumentation
Georg Richter <georg.richter@stud.htw-dresden.de>; Vincent Karmanoczki <vincent.karmanoczki@stud.htw-dresden.de>; Eric Wolf <eric.wolf@stud.htw-dresden.de>; Carmina Langer <carmina.langer@stud.htw-dresden.de>; Radmir Mullagaliev <radmir.mullagaliev@stud.htw-dresden.de>
1.0, 16.04.2025 
:toc: 
:toc-title: Inhaltsverzeichnis
:source-highlighter: highlight.js
//:source-highlighter: rouge
// Platzhalter für weitere Dokumenten-Attribute 

== 1. Iteration

=== 1. Meeting 16.04.205

- Meeting-Termin: *jeden Mittwoch 13:45 Raum: S114*
- Meeting - Protokollierer: Georg Richter

- Programmiersprache: Java
- Ergebnisse: 1 Eigenschaft zu User-Interface, 3 zu Front-End-Backend
- Projektideen in Miro

- Entdeckung von Miro
- Speicherung: Datenbank für Fragen
- Grobes Bild an Vision, Personen in Miro

*_Aufgaben bis nächstes Meeting:_* 

Über Personen Gedanken machen: 

* wer könnte Zielgruppe sein(Studienfach)? 
* Welche Eigenschaften hat diese? 
* verschiedene Bedürfnisse, welche Ziele

=== 2. Meeting 23.04.

- Kurze Besprechung, was heute gemacht wird                         
- Beschreibung von Produktvision in Miro mithilfe von  
https://link.springer.com/book/10.1007/978-3-658-37371-9[Grundkurs agiles SE] (S.125-129)
- Schreiben einer fertigen Produktvision für Vorlage.
- Erstellen einer Wireframe-Startseite
- Festhalten von Projektregeln in Miro

*_Aufgaben bis nächstes Meeting:_* +
- Hans und Carmina fertigen Visiondokument an
- xref:./project_management/project_plan.adoc[Vorlage Projektplan] ausfüllen

*_Aufgaben für nächstes Meeting:_* 

* Stakeholder nochmal überprüfen, Gesetzgeber hinzufügen?
* Fertige Vision besprechen
* Retrospektive:
  - Welche Hindernisse gab es?
  - Wie können wir besser werden?


 
* Evtl. neue Iterationsaufgaben

=== 3. Meeting 30.04

- Produktrollen angelegt
- Project erstellt (versucht)
- Stakeholder angepasst
- 2. Iteration angeguckt

- Retrospektive:
  * gut: Nutzung von Miro +
    das meiste gut bis jetzt + 
    Treffen live
    
    
  * schlecht: Raumbelegtheit für Meeting
  -> in Bibo Raum reservieren?
  * Projekt-Name
  
*_Aufgaben bis nächstes Meeting:_*

  * Hans: Discord-Membern Zugriffsrechte geben (DONE)

  * Georg: Project in Github anlegen, Stakeholder ansprechen

  * alle: In Vorlesung zu User Stories bzw. Stakeholdern schlaumachen

*_Aufgaben für nächstes Meeting_*

  * Stakeholder vervollständigen
  * User Stories anfangen
  * Teams ->live bearbeiten der Aufgaben 
  - A:User Stories - Georg & Carmina
  - B:User Stories - Vincent & Radmir
  - Stakeholder - Eric & Hans
  * 1h arbeiten, 30min vergleichen

== 2. Iteration 

=== 1. Meeting 07.05

  - Stakeholder in Miro beschrieben
  - User Stories in Miro beschrieben
  - Diskussion über Iterationslänge
    -> 4 Meetings (Wochen) pro Iteration mit Retrospektive am Ende des 4. Meetings
  - 
  
*_Aufgaben bis nächstes Meeting_*

 - Eric: Stakeholder in vision.adoc reinschreiben
 - Carmina & Hans : Aufgaben für nächstes Meeting überlegen

*_Aufgaben für nächstes Meeting_*

- stehen dann im Discord
- Entscheiden, wer Montag zum Meeting von anderer Gruppe da ist

=== 2. Meeting 14.05.

- Diskussion über User Stories und User Task, was was ist

- Aufteilen von wichtigsten User Stories in kleine Teile für Wireframes
- Marlene: User Stories, die nicht wichtig sind, nicht groß beachten

*_Aufgaben für nächstes Meeting_*

- Teams für Wireframes erstellen
- Wireframes aus zerstückelten User-Stories erstellen, danach können wir andere Gruppe einlademn
- Demnächst Gedanken über Risikomanagement machen

*_Aufgaben bis nächstes Meeting_*

- Carmina, Hans, Georg zu Review von anderer Gruppe gehen(in Discord), davor darauf vorbereiten


- Glosasar, Risikomanagment 2
- Wireframes vorzeigbar für Stakeholder 1
- Github Issues Anwendenen 3
- Meeting mit der Anderen Gruppe Auswerten 4

=== 3. Meeting 21.05.

- Diskussion über Fortschritt von Spendex-Gruppe
- Diskussion über Transformation von Fortschritten nach Github
- Besprechen und bearbeiten von bereits erstellten Wireframes

=== 4. Meeting 28.05.

- Besprechen zum Teamnahmen -> StudIQ
- Besprechen von Wireframes
- Module werden von uns vorher erstellt, nicht individuell möglich
- Quizze von gelöschtem Account bleiben nach Löschung bestehen, können aber gelöscht werden

- Aufschlussreicher Treff mit Stakeholder
- Mögliche Konkorrenz-App Gizmo.ai

=== 5. Meeting 02.06. )
(verschoben von 04.06. wegen Dies Academicus)

- Erstellte Wireframes von Carmina angucken
-> Stakeholder nach Feedback fragen
- Kritik von Stakeholdern diskutieren -> Ergebnisse in Miro 
- Auf Frameworks in architecture/architexture-notebook.adoc geeinigt
- Leute für Sprint-review ausgewählt
- Aufgaben zugeteilt

== 3. Iteration

=== 1. Meeting 11.06.
Retrospektive:
  - Hindernisse:
    * Teammitglied angekündigt nicht da
      -> Gelöst über Online-Zuschaltung
    * Bib-Raum zu buchen wird schwieriger
      -> Bib-Raum solange buchen wie es noch geht
      -> sonst Sucht Georg bis Montag vor Meeting Raum zum Treffen raus
    * zu viel Input von Stakeholdern zu Sprint Review
  - Positives
    * Mitglieder arbeiten freiwillig mehr, gute Harmonie
    * gute Präsentation vor Stakeholder

Erstes Quellcode-Basisprojekt angeguckt und Ordnung versucht nachzuvolziehen

=== 2. Meeting 18.06.

Diskussion über Wireframes durch "Quiz Bearbeiten/Erstellen" - Template

=== 3. Meeting 25.06.

Stakeholder waren da und begeistert vom Fortschritt

=== 4. Meeting 02.07.
Retrospektive zum Abschluss: 
(Um erneute Probleme bei Start des neuen Semesters vorzubeugen)

  - Hindernisse: 
    * Eric hat Plan von allem, der Rest muss sich in entsprechende Themen erst einarbeiten
      -> Eric wird befördert zu "Meister des Backends"
    * Verbindung zwischen Frontend und Backend nicht ganz klar
      -> Bessere Dokumentation von entwickeltem Quellcode
      -> mehr Kommunikation zwischen Entwicklern bei Unklarheiten

    * Ungenaue Aufgabenzuteilung für Implementierung in Github

  - Positives
    * Eric findet viele Probleme "easy" zu lösen
    * Präsentation gemeistert
    * viel in 2 Wochen geschafft
      -> Viele Views sehr anschaulich erstellt( nur noch Statistiken fehlen )
      -> Login
      -> Lernset erstellen ( UserID muss noch gesoftcoded werden (aktuell fester Name))
      -> Quiz erstellen ( Antwortmöglichkeiten für Fragen werden noch nicht in Datenbank gespeichert; Lernset wird noch nicht mitgegeben)


Was zuerst nächstes Semester gemacht werden muss:

 - created_by im Server setzen bei Lernset/Quiz erstellung & im Client aus dem request body entfernen
 - Quiz erstellen fertig machen & LernsetID übergeben
 - Quiz funktional machen und Statistiken in der DB aktualisieren
 - ProfilView erstellen (History, Statistiken, ...)
 - Quiz Voting (API & UI)

Für Abgabe ferig machen:

 - project_plan.adoc

Requirements:

  - Vision.adoc
  - Glossary.adoc
  - ux-Concept.adoc

Architecture

 - architecture_notebook
 - test_cases.adoc


== 4. Iteration (Start SE2)

=== 1. Meeting 14.10.

Kennenlernen von neuem Mitglied

Absprache über Kritik an Produkt von SE1

Einfindung in alten Code

Aufgabenverteilung 
Absprache mit Marlene; In Deployment muss, in welchem Zustand das Produkt dem Kunden übergeben wird(zB USB-Stick)

Ziel des Semesters: Produkt ist fertig, möglichst alle Funktionalitäten fertig.
Zwischenprodukte müssen getestet werden, mit dokumentierten Test-Cases(Unit-Tests).
Für Testdokumentation wichtig.
Mit Entwicklerdokumentation schon früher beginnen.

Reden über Branches:
Namenkonvention: 
bei BUgfixes: Bugfix_waspassiert
Feature/...
Update/...
-> Methode/wasgemacht
-> Issue/nr
Nach Fertigstellung (direkt) hochladen, jemandem Pull-Request geben

=== 2. Meeting 21.10.g

Aufgaben nächste Woche(Vorschlag):
- 1 Issue schon erstellt (zu Quiziverview), evtl. 2 Leute und auch Quiz lösen implementieren
  - Gibt es Anzeige für Multiple Choice-Fragen?
- settings: Dark-Mode/ Konto löschen / Email/Passwort ändern
- Bei Klick auf "alle" in SearchView wirklich alles anzeigen
- Moduluxscraper aktivieren: Module von Modulux einfügen
- Testdaten erzeugen: Lernset/Quiz


=== 3. Meeting 04.11.

Stakeholder waren da!!
Festhalten der Kritik in Miro

*Retrospektive*

* Hindernisse
  - Bibliothek zu -> Ausweichraum S231 sehr unbequem wegen Sound und Größe, außerdem müssen immer Tische verschoben werden
  - Probleme bei Branch-Konflikten
  - Mehrer Arbeiten am gleichen Bug
    -> bessere Kommunikation notwendig im neuen Discordkanal 
  - Unzufriedenheit mit Bewertung auf SE1
    -> Anke mehr um Feedback fragen

* Positives
  - Gute Einbindung von Gabriel
  - Stakeholder waren zufrieden
  - Pull-Request laufen nun gut nach etwas Übung

== 5. Iteration

=== 3. Meeting 25.11.

- Datenbank auf Raspberry Pie von Eric umlagern
- Aufräumen: Backend- Daten,API-Verbindungen, Leere Frontend-Felder 
  (Vincent)
- Offline-Funktionalität entfernen-> mehr serverside
              
- Arbeit mit Pylint:
    Benennung einheitlich
    ausführliche Dokumentierung jedes Files

  Auch im Frontend einheitliche Variablenbenennung und Dokumentation

- Jeder macht seinen Code (auf Dokumentationsbranch)
- Falls man arbeitet, in dc einloggen
- Sequenzdiagramm (nach Datenbankumstellung)
- Stakeholder erst 9.12.
- Retrospektive 2.12.
- Treff Mittwoch 11:30

=== 4. Meeting 02.12

* Hindernisse
  - Online-zuschaltung schwierig
  - Viele Erkenntnisse durch Fachaustausch
    - Ungute Strukturierung von Scrum für Scrum-Master
    - Probleme bei Software-Entwicklung nicht an Hans weitergeleitet
    - Funktionsweise der Meetings muss geändert werden
    -> 15-30 Minuten Review
    -> ggf Extra Meetings für Retro, Stakeholder-Treff,...
    - Einführen von Refinement wichtig
    - wenig Dokumentation im Code
    
* Positives
  - Datenbank umgelagert
  - Ziele wurden gesetzt und umgesetzt
  - Backend wurde von mehr Personen für Coding angefasst

Weekly wöchentlich extra als DC-Meeting
Plattform-Findung wichtig

== 6. Iteration

=== 3. Meeting 06.01.

  Fragen für Marlene: 
    * Domänenmodell und Verzeichnis der Datenstrukturen:
      - Implementierte Strukturen sind englisch benannt, Anke meinte aber Dom-Modell auf deutsch? Ist Domänenmodell nicht Abbild der implementierten Strukturen? Wie sollen Strukturen demnach benannt werden?
      - Was bei "Format" hinschreiben?